臺灣高等法院民事裁定　　　　　　　　　 94年度抗國字第5號
　　抗　告　人　甲○○
上列抗告人因與臺灣臺北地方法院間請求國家賠償事件，聲請返
還溢收裁判費，對於中華民國94年1月24日臺灣臺北地方法院93
年度重國字第3號裁定提起抗告，本院裁定如下：
      主    文
抗告駁回。
抗告訴訟費用由抗告人負擔。
　　　理    由
一按訴訟標的之價額，由法院核定；核定訴訟標的之價額，以起
  訴時之交易價額為準；無交易價額者，以原告就訴訟標的所有
  之利益為準；以一訴附帶請求其孳息、損害賠償、違約金或費
  用者，不併算其價額，民事訴訟法第77條之1第1項、第2項、
  第77條之2第2項分別定有明文。又訴訟費用如有溢收情事者，
  法院應依聲請並得依職權以裁定返還之；前項聲請，至遲應於
  裁判確定或事件終結後3個月內為之，民事訴訟法第77條之26
  亦有明定。而所稱溢收，係專指訴訟費用之部分因誤會或其他
  原因而有溢收情事者而言，例如法院對訴訟標的價額之計算有
  誤而導致溢收裁判費、或當事人因誤少為多而溢繳。
二抗告人聲請意旨略以：伊前於民國92年12月19日向臺灣臺北地
  方法院（下稱臺北地院）提起93年度重國字第3號國家賠償之
  訴時，係請求將非法強制執行之信託財產回復原狀，並附帶請
  求伊精神、名譽等人格權受侵害之非財產上損害賠償，故本件
  訴訟標的價額應為伊信託之財產價額新台幣 (下同)603,831
  元之2分之1即301,916元，法院就伊請求損害賠償之金額徵收
  裁判費，實有溢收情事，應予返還等語。查抗告人向臺北地院
  提起93年度重國字第3號國家賠償之訴時，未據繳交裁判費，
  該院乃以抗告人請求賠償1,500萬元之聲明核定訴訟標的價額
  ，並於93年1月6日以臺北地院92年度補字第3號裁定限期命抗
  告人補繳裁判費14萬4千元，抗告人對上開裁定提起抗告，惟
  旋於93年1月16日具狀減縮訴之聲明為5,00萬元，並據以繳交
  第1審裁判費50,500元，且於93年2月6日具狀撤回抗告，嗣抗
  告人因臺北地院判決駁回其訴而提起上訴，並繳納第二審裁判
  費75,750元後，經本院以93年度上國字第7號判決駁回其上訴
  確定等情，業經本院依職權調取臺北地院93年度重國字第3號
  民事全卷核閱屬實，足見抗告人係以臺北地院非法強制執行其
  財產而請求國家賠償，其請求並非屬前揭民事訴訟法第77條之
  2第2項所稱以「一訴附帶請求其孳息、損害賠償、違約金或費
  用」之情形，自無該項「不併算其價額」規定之適用，臺北地
  院及本院核定其訴訟標的價額為500萬元，分別計算抗告人應
  繳納第一、二審裁判費為50,500元、75,7 50元，並無對訴訟
  標的價額之計算有誤而導致溢收裁判費之情事，且抗告人係自
  動核算、繳納第一、二審裁判費，自亦無誤少為多而溢繳之情
  形，與首揭民事訴訟法第77條之26規定得聲請裁定返還之情形
  不符，抗告人聲請返還溢繳之裁判費，尚難准許。原法院駁回
  抗告人之聲請，核無不合。抗告意旨仍執前詞指摘原裁定不當
  ，聲明廢棄，為無理由，應予駁回。
三據上論結，本件抗告為無理由。依民事訴訟法第495條之1第1
  項、第449條第1項、第95條、第78條，裁定如主文。
中　　華　　民　　國　　94　　年　　8 　　月　　26　　日
                  民事第十庭審判長法　官  黃熙嫣
　　　　　　　　　　　      　　　法　官  楊力進
　　　　　　　　　　　        　　法　官  李昆曄
正本係照原本作成。
本裁定除以適用法規顯有錯誤為理由，並經本院許可外，不得再
抗告。如提起再抗告，應於收受後10日內委任律師為訴訟代理人
向本院提出再抗告狀。並繳納再抗告費新台幣１千元。
中　　華　　民　　國　　94　　年　　9 　　月　　2 　　日
　　　　　　　　　　　　　　　　　書記官  鎖瑞嶺
